臺灣桃園地方法院民事簡易判決
110年度桃簡字第1516號
原      告  良京實業股份有限公司

法定代理人  平川秀一郎    

訴訟代理人  陳盈穎  


被      告  蕭瑪莉  
上列當事人間請求清償債務事件，本院於民國110 年12月22日言
詞辯論終結，判決如下：
    主    文
一、被告應給付原告新臺幣103,450元，及其中新臺幣99,064元
    自民國一○五年八月十二日起至清償日止，按年息百分之十
    五計算之利息。
二、訴訟費用由被告負擔。
三、本判決得假執行。
    事實及理由
壹、程序部分：　　
    按簡易訴訟之訴狀送達後，原告不得將原訴變更或追加他訴
    ，但擴張或減縮應受判決事項之聲明者，不在此限，民事訴
    訟法第436 條第2 項適用第255 條第1 項但書第3 款定有明
    文。經查，原告起訴請求：「被告應給付原告新臺幣（下同
    ）103,450 元，及其中99,064元自民國96年10 月1日起至10
    4年8月31日止，按年息18.25％計算之利息，暨自104年9月1
    日起至清償日止，按年息15％計算之利息，暨自96年11月2日
    起至清償日止，逾期在6個月以內者，按上開利率百分之10
    ；逾期超過6個月者，按上開利率百分之20計算之違約金」
    （見本院促字卷第2 頁），後於110 年12月22日言詞辯論期
    日變更訴之聲明為：「被告應給付原告103,450元，及其中9
    9,064元自105年8月12日起至清償日止，按年息15％計算之利
    息」（見本院桃簡字卷第18頁背面），核為減縮應受判決事
    項之聲明，應予准許。
貳、實體部分：　　
一、原告主張：被告前向訴外人寶華商業銀行（下稱寶華銀行）
    申請小額循環信用貸款，借款額度為200,000 元，借貸期限
    係1 年，期滿30日前，若未為書面反對續約之意思表示並經
    審核同意者，得以同一內容繼續延長1 年，每年屆期時均同
    ，又雙方約定利率為18.25％，每月15日為最終繳款日，若未
    依約繳納最低繳款金額者，債務視為全部到期，並應自應償
    日起，繳付違約金，然被告自96年9 月30日起即未履行繳款
    義務，後寶華銀行將上開債權轉讓與原告，被告屢經催繳，
    猶置之不理，爰依民法消費借貸及債權讓與之法律關係提起
    本件訴訟，請求清償債務等語，並聲明：如主文第1項所示
    。
二、被告則以：我沒有向寶華銀行申請小額循環信用貸款，也沒
    有申請現金卡，更未獲取任何小額貸款等語，資為抗辯，並
    聲明：原告之訴駁回。
三、按簡易訴訟程序，除本章別有規定外，仍適用第一章通常訴
    訟程序之規定；當事人對於他造主張之事實，為不知或不記
    憶之陳述者，應否視同自認，由法院審酌情形斷定之，民事
    訴訟法第436 條第2 項、第280 條第2 項分別定有明文。經
    查，原告主張前開事實，業據其提出現金卡申請書、分攤表
    、債權讓與證明書、公報等（見本院促字卷第3至10頁）在
    卷為憑，經核與其所述相符；而被告空言泛稱其並未向寶華
    銀行借貸金錢云云，惟並未提出任何證據以實其說，復於本
    院詢問時改稱：我不知道，時間太久了，忘記了等語（見本
    院桃簡字卷第18頁背面），本院審酌原告所提出之上開證據
    ，已就被告向寶華銀行申請現金卡使用之事實，為相當之舉
    證，被告以時間久遠為由空言不記得，則本院綜合各項證據
    調查結果及全辯論意旨，認被告上開所述應視同被告承認有
    積欠原告主張之款項，是應堪認原告之主張為真實。故原告
    請求被告給付103,450元，及其中99,064元自105年8月12日
    起至清償日止，按年息15％計算之利息，應屬有據。
四、綜上所述，原告依民法消費借貸及債權讓與之法律關係，請
    求被告給付如主文第1 項所示，即屬有據，應予准許。
五、本件係依民事訴訟法第427 條適用簡易程序所為被告敗訴之
    判決，爰依同法第389 條第1 項第3 款之規定，依職權宣告
    假執行。
六、訴訟費用負擔之依據：民事訴訟法第78條。
中　　華　　民　　國　　111 　年　　1 　　月　　7 　　日
                  桃園簡易庭  法  官  顏嘉漢
以上為正本係照原本作成。
如不服本判決，應於送達後20日內，向本院提出上訴狀並表明上
訴理由，如於本判決宣示後送達前提起上訴者，應於判決送達後
20日內補提上訴理由書（須附繕本）。
如委任律師提起上訴者，應一併繳納上訴審裁判費。   
中　　華　　民　　國　　111 　年　　1 　　月　　7 　　日
                              書記官  楊上毅